最高法院刑事判決
111年度台上字第4972號
上  訴  人  廖千逸                     



            林素貞                      



上列上訴人等因加重詐欺等罪案件，不服臺灣高等法院中華民國
111年7月21日第二審判決（111年度上訴字第1988號，起訴案號
：臺灣新北地方檢察署110年度偵字第31527號），提起上訴，本
院判決如下：
    主  文
上訴駁回。
    理  由 
一、按依刑事訴訟法第377 條規定，提起第三審上訴，應以原判
    決違背法令為理由，係屬法定要件；而上訴第三審法院之案
    件，是否以判決違背法令為上訴理由，應就上訴人之上訴理
    由書狀加以審查。如果上訴理由書狀並未具體指摘原判決不
    適用何種法則或如何適用不當，或所為指摘，顯與法律規定
    得為第三審上訴理由之違法情形不相適合時，均應認其上訴
    為不合法律上之程式，予以駁回。
二、本件原判決認定上訴人廖千逸、林素貞有如其事實欄（包括
    其附表〈下稱附表〉一編號1、2）所載犯行，因而撤銷第一審
    之科刑判決，改判仍依想像競合犯之例，從一重論處廖千逸
    犯三人以上共同詐欺取財（想像競合犯洗錢防制法第14條第
    1項之一般洗錢罪）2 罪刑；林素貞犯三人以上共同詐欺取
    財（想像競合犯洗錢防制法第14條第1項之一般洗錢罪）2 
    罪刑；分別諭知相關沒收（追徵），已敘明其所憑之證據及
    認定之理由。核原判決所為論斷說明，俱有卷內證據資料可
    資覆按，從形式上觀察，尚無足以影響其判決結果之違法情
    形存在。
三、上訴意旨略以：
  ㈠廖千逸部分：原判決未說明廖千逸何以無暫不執行為適當之
    情事，不予宣告緩刑，有理由不備之違法。
  ㈡林素貞部分：林素貞係因經濟狀況不佳，始擔任「車手」，
    經此次偵審過程，已知悔悟，當無再犯之虞。原判決未斟酌
    林素貞所犯其他詐欺案件與本案係同一事件的不同提款行為
    ，因而未宣告緩刑，有理由不備、違背罪刑相當原則之違誤
    。
四、經查：緩刑為法院刑罰權之運用，旨在獎勵自新，除須具備
    刑法第74條第1 項各款所定之條件外，並須有以暫不執行為
    適當之情形，始足當之。而是否宣告緩刑，事實審法院本有
    裁量之職權，倘已審酌一切情狀而未宣告緩刑，既不違背法
    令，自不得執為第三審上訴之合法理由。
    原判決已敘明：廖千逸、林素貞均另因詐欺等案件，在其他
    法院審理中，不宜對其2人為緩刑之諭知等旨，因而未宣告
    緩刑。此乃原審裁量職權行使之事項，自不得任意指摘為違
    法。廖千逸、林素貞上訴意旨泛言指摘：原判決未宣告緩刑
    違法云云，洵非合法之第三審上訴理由。
五、綜上，上訴意旨係就原審宣告緩刑職權之適法行使，仍持己
    見，漫為指摘違法，難認已符合首揭法定之第三審上訴要件
    。本件上訴均為違背法律上之程式，應予駁回。又林素貞之
    上訴既應從程序上予以駁回，則林素貞請求本院宣告緩刑，
    即無從審酌，併予敘明。
據上論結，應依刑事訴訟法第395條前段，判決如主文。
中　　華　　民　　國　　111 　年　　11　　月　　3 　　日
                  刑事第五庭審判長法  官  李  錦  樑
                                  法  官  周  政  達
                                  法  官  錢  建  榮
                                  法  官  林  婷  立
                                  法  官  蘇  素  娥
本件正本證明與原本無異
                                  書記官
中　　華　　民　　國　　111 　年　　11　　月　　8 　　日